臺灣臺南地方法院刑事判決　　　　　　100年度交易字第341號
公　訴　人　臺灣臺南地方法院檢察署檢察官
被　　　告　周宏達
上列被告因過失傷害案件，經檢察官提起公訴（100年度偵字第7
169號），被告就被訴事實為有罪之陳述，本院裁定進行簡式審
判程序，判決如下：
    主    文
周宏達因過失傷害人，處有期徒刑參月，如易科罰金，以新臺幣
壹仟元折算壹日。
    事    實
一、周宏達於民國99年12月23日19時25分許，駕駛車號3435-ZP
    號自用小客車，沿臺南市東區○○○○街由東往西方向行駛
    ，行經生產路297巷口時，本應注意汽車行駛時，駕駛人應
    注意車前狀況，隨時採取必要之安全措施，及汽車行經交岔
    路口，如遇標線為「慢」字，應減速慢行之規定，且依當時
    天候晴、夜間有照明、柏油乾燥路面及路面無缺陷之情形，
    亦無不能注意之情事，卻疏未注意及此，於通過上開交岔路
    口時，貿然前行，適與鄭靖芳載有其女吳○○（92年8月生
    、姓名年籍詳卷）所騎駛車牌號碼P3V-888號，沿生產路297
    巷由南向北行駛之重型機車發生碰撞，致鄭靖芳及吳○○人
    車倒地滑行並衝撞趙弼（未據告訴）所騎駛車號H5M-153號
    重型機車，鄭靖芳因而受有四肢多處擦挫傷、吳○○則受有
    右側脛骨幹開放性骨折之傷害。嗣周宏達於肇事後，在未被
    有偵查犯罪職權之機關或公務員發覺前，向前往處理車禍之
    警員坦承為肇事人，而查知上情。
二、案經鄭靖芳訴由臺南市政府警察局第一分局報請臺灣臺南地
    方法院檢察署檢察官偵查起訴。
    理    由
一、本案係經被告周宏達就被訴之犯罪事實為有罪之表示，而經
    本院裁定以簡式審判程序加以審理，依刑事訴訟法第273條
    之2、第159條第2項之規定，不適用傳聞法則有關限制證據
    能力之相關規定，合先敘明。
二、訊據被告周宏達對於上揭事實坦承不諱，核與告訴人鄭靖芳
    於警詢及偵查中之指述相符，並據證人趙弼於警詢及偵查中
    之證述在卷，復有道路交通事故現場圖、道路交通事故調查
    報告表(一)、(二)各1份、台南市立醫院診斷證明書2份、道路交
    通事故現場及車輛損害照片16張在卷可稽。
三、按「慢」字，用以警告車輛駕駛人前面路況變遷，應減速慢
    行；行經無號誌之交岔路口應減速慢行，作隨時停車之準備
    ；汽車行駛時，駕駛人應注意車前狀況，並隨時採取必要之
    安全措施；汽車行駛至無號誌之交岔路口，支線道車應暫停
    讓幹線道車先行。道路交通標誌標線號誌設置規則第163條
    第1項、道路交通安全規則第93條第1項第2款、第94條第3項
    及第102條第1項第2款分別定有明文。本件被告駕車行駛至
    上開路口時，依前開規定，本應注意車前狀況並依標線指示
    減速慢行，而依當時天候晴、夜間有照明、柏油乾燥路面及
    路面無缺陷等情形，此有道路交通事故調查報告表(一)及照片
    在卷可憑，並無不能注意之情事，被告竟疏未注意及此，即
    貿然駕車通過該路口，而告訴人鄭靖芳駕駛車號P3V-888號
    重型機車搭載吳○○行至該處，亦疏未注意支線道車應讓幹
    道車先行，而冒然通過該路口，由於雙方有上述之疏失，見
    之避煞皆已不及，致二車發生碰撞，告訴人鄭靖芳因而受有
    四肢多處擦挫傷、被害人吳○○則受有右側脛骨幹開放性骨
    折之傷害，被告就本件事故之發生，自有未依標線指示減速
    慢行及未注意車前狀況之過失。又本件經送請臺南市政府交
    通局車輛行車事故鑑定委員會鑑定結果，亦認鄭靖芳駕駛普
    通重型機器腳踏車，支線道車未讓幹道車先行，為肇事主因
    ；被告駕駛小客車，未依標線「慢」指示，減速慢行，未注
    意車前狀況，為肇事次因；趙弼無肇事因素，有該鑑定委員
    會100年7月14日南市交鑑字第1000535582號函暨南鑑000000
    0案鑑定意見書1份在卷可稽（見臺灣臺南地方法院檢察署10
    0年度核交字第2175號卷第8-9頁），亦與本院上開認定相同
    。本件事證明確，被告犯行洵堪認定，應依法論科。
四、核被告周宏達所為，係犯刑法第284條第1項前段之過失傷害
    罪。被告一過失行為致告訴人鄭靖芳、被害人吳○○二人受
    傷，係一行為觸犯數罪名，為同種想像競合犯，應依刑法第
    55條規定，從一過失傷害罪處斷。被告於肇事後，在未有偵
    查犯罪職務之機關或公務員發覺其為犯罪人前，即向至現場
    處理本件道路交通事故，尚不知肇事者為何人之臺南市政府
    警察局第一分局交通事故處理小組警員供承其肇事犯罪，自
    首並接受裁判等情，有臺南市○○○○○道路交通事故肇事
    人自首情形紀錄表1紙在卷可稽（見警卷第18頁），應依刑
    法第62條前段之規定減輕其刑。爰審酌被告未曾有前科紀錄
    ，此有臺灣高等法院被告前案紀錄表在卷足憑，以及被告之
    品行、生活狀況、智識程度（大學畢業）、告訴人鄭靖芳、
    被害人吳○○因本件車禍所受之傷害、被告與告訴人鄭靖芳
    雙方之過失情節、以及被告迄未能與告訴人鄭靖芳達成和解
    賠償損害等一切情狀，量處如主文所示之刑，並諭知如易科
    罰金之折算標準。
據上論斷，應依刑事訴訟法第273條之1第1項、第299條第1項前
段，刑法第284條第1項前段、第55條、第41條第1項前段、第62
條前段，刑法施行法第1條之1，判決如主文。
本案經檢察官王誠到庭執行職務。
中    華    民    國   100    年    10    月    5     日
                  刑事第十五庭  法  官  林福來
以上正本證明與原本無異。
如不服本判決應於收受本判決後10日內向本院提出上訴書狀，並
應敘述具體理由。其未敘述上訴理由者，應於上訴期間屆滿後20
日內向本院補提理由書狀（均須按他造當事人之人數附繕本）「
切勿逕送上級法院」。
                                書記官  李淑惠
中    華    民    國   100    年    10    月    12    日
附錄論罪科刑法條：
刑法第284條第1項前段：
因過失傷害人者，處6月以下有期徒刑、拘役或5百元以下罰金。